# 非货币性资产交换的一个问题

提问人：rainy418 时间：2012-07-20 16:03:32
A公司以自身的存货换取B公司持有的C公司的100%股权，其中B公司与A公司为同一集团控制下的，本次交换具有商业实质，且公允价值均可可靠计量，则A公司换入的C公司的长期股权投资按照换出存货的公允价值进行计量，还是是按照C公司的净资产账面价值进行计量。 也就是说是遵从非货币性资产交换准则，还是企业合并准则?

回答人：chenyiwei
这种情况已经符合企业合并准则中对“同一控制下企业合并”的适用条件（假设C公司构成业务）。在此情况下，应优先适用企业合并准则。

提问人：qjr1124 时间：2012-10-18 11:04:24
构成业务的合并，优先适用的企业合并准则； 假设不构成业务的合并，那是先适用长期股权投资准则还是非货币性资产交换准则？
长期股权投资准则 的第四条第四点有： （四）通过非货币性资产交换取得的长期股权投资，其初始投资成本应当按照《企业会计准则第 7 号——非货币性资产交换》确定。 此时是优先适用非货币性资产交换的规定。

回答人：chenyiwei
对投资方是非货币性资产交换；对于被投资方，应适用股份支付准则。